臺灣彰化地方法院民事裁定
110年度消債清字第15號
聲  請  人  
即債務人    曾麗汝  
上列聲請人因消費者債務清理事件聲請清算，本院裁定如下：
    主    文
債務人甲○○自中華民國110年10月27日下午4時起開始清算程序。
命司法事務官進行本件清算程序。
    理    由
一、按債務人不能清償債務或有不能清償之虞者，得依本條例所
    定更生或清算程序，清理其債務。債務人於法院裁定開始更
    生程序或許可和解或宣告破產前，得向法院聲請清算。債務
    人對於金融機構負債務者，在聲請更生或清算前，應向最大
    債權金融機構請求協商債務清償方案，或向其住、居所地之
    法院或鄉、鎮、市、區調解委員會聲請債務清理之調解。消
    費者債務清理條例第3條、第80條、第151條第1項分別定有
    明文。又依消費者債務清理條例第83條第1項、第16條第1項
    前段規定，法院開始清算程序之裁定，應載明其年、月、日
    、時，並即時發生效力。法院開始清算程序後，得命司法事
    務官進行清算程序。
二、聲請意旨略以：聲請人積欠無擔保債務新臺幣（下同）4,60
    0,048元、有擔保債務7,658,000元，經前置調解不成立（彰
    化縣員林市調解委員會110年民調字第37號）。聲請人任職
    於臺中市立瑞井國民小學，109年9月加入賀寶芙股份有限公
    司會員，除幫家人購買，也幫同事代購賀寶芙的保養食品，
    如當月有獎金會退給購買的家人或同事。聲請人每月平均薪
    資約80,000元，有4,000多元存款、7筆保單，每月生活費用
    約57,000元（含扶養父、母親及2名未成年子女），有不能
    清償債務之情事。聲請人未經法院裁定開始更生或許可和解
    或宣告破產，請求裁定准予清算等語。
三、查聲請人主張之事實，業據其提出財產及收入狀況說明書、
    債務人清冊、債權人清冊、戶籍謄本、調解不成立證明書、
    臺灣臺中地方法院民事執行處函、全國財產稅總歸戶財產查
    詢清單、存摺、保險單、中華民國人壽保險商業同業公會保
    險業通報作業資訊系統資料查詢結果表、綜合所得稅各類所
    得資料清單、薪資單、教職員識別證、租賃契約書、繳費單
    、收據、統一發票、親屬系統表、財團法人金融聯合徵信中
    心調取當事人綜合信用報告回覆書、金融機構債權人清單、
    非金融機構債權人清單、財產增減變動表、保單價值準備金
    /保單帳戶價值證明、獎金明細、個人扣繳明細等為證。並
    有本院依職權查詢之聲請人勞保與就保資料、稅務電子閘門
    財產所得調件明細表；向財政部中區國稅局臺中分局、財政
    部中區國稅局民權稽徵所查詢之聲請人107年度綜合所得稅
    所得資料清單、108年度綜合所得稅核定通知書及結算申報
    書；向臺灣集中保管結算所股份有限公司查詢之相關集保帳
    戶往來明細資料在卷可稽。堪認為聲請人主張其不能清償債
    務為可採。此外，復查無聲請人有消費者債務清理條例第6
    條第3項、第8條或第82條第2項所定駁回清算聲請之事由存
    在，故聲請人聲請清算，應予准許。爰裁定開始清算程序，
    並命司法事務官進行本件清算程序。
中　　華　　民　　國　　110 　年　　10　　月　　27　　日
                  民事第三庭    法　官　羅秀緞
以上正本係照原本作成。
本件不得抗告。
本裁定已於中華民國110年10月27日下午4時公告。
中　　華　　民　　國　　110 　年　　10　　月　　27　　日
                                書記官　蔡忻彤